【裁判字號】    89,交易,381
【裁判日期】    900731
【裁判案由】    過失致死
【裁判全文】
臺灣臺北地方法院刑事判決                        八十九年度交易字第三八一號
    公  訴  人  臺灣臺北地方法院檢察署檢察官
    被      告  甲○○
右列被告因過失致死案件，經檢察官提起公訴( 八十九年度偵字第一三一四九號及第
一八三八四號 )，本院判決如左：
        主      文
甲○○因過失致人於死，處有期徒刑拾月，緩刑年。
        事      實
一、甲○○於八十九年七月三日上午九時卅分許，駕駛一輛車牌MFW-433 號重型機器
    腳踏車，沿臺北市○○區○○路( 北側 )慢車道由西往東方向行駛，途經劃設有
    行人穿越道之信義路二段、連雲街交岔路口，適有行人蕭業儒刻自該交岔路口東
    北角，沿連雲街( 東側 )經由行人穿越道由北往南方向快步穿越信義路( 北側 )
    慢車道。甲○○理應注意在無速限標誌之市區○○道行車速度不得超過時速三○
    公里，及注意車前狀況並隨時採取必要之安全措施，於駕車行近行人穿越道前應
    減速慢行，遇有行人穿越時，無論有無交通警察之指揮或號誌指示，均應暫停讓
    行人先行通過，而依當時係日間自然光線、天候晴、路面乾燥無缺陷且視距良好
    無障礙物等情形觀之，並無任何足令甲○○有何不能注意之情事，其應注意能注
    意卻疏未注意，即貿然以時速五○公里以上之行車速度前駛，以致煞車閃避不及
    ，將正在穿越行人穿越道之行人蕭業儒撞擊倒地。蕭業儒受有左側枕骨鈍挫傷、
    左側肋骨骨折、右側胸部挫傷、右腿膝前部多處擦傷、左腿膝前部擦挫傷及左手
    肘擦挫傷等傷害，雖經送臺北市立仁愛醫院急救，仍因顱內出血，延至翌日( 四
    日 )上午九時十分許，不治死亡。甲○○肇事後，向到達醫院處理事故員警自首
    犯行。
二、案經被害人蕭業儒之子乙○○提出告訴及臺北市政府警察局中正第一分局報請臺
    灣臺北地方法院檢察署檢察官相驗後自動檢舉偵查起訴。
        理      由
一、右揭事實，業據被告甲○○供承不諱，核與被害人蕭業儒之子乙○○之指訴相符
    ，並有道路交通事故調查報告表、交通事故談話紀錄表、交通事故補充資料表、
    自首調查表、現場路況及車損相片等件在卷可資佐證。被害人蕭業儒因本件交通
    事故受有左側枕骨鈍挫傷、左側肋骨骨折、右側胸部挫傷、右腿膝前部多處擦傷
    、左腿膝前部擦挫傷及左手肘擦挫傷等傷害，雖經送臺北市立仁愛醫院急救，仍
    因顱內出血，延至翌日( 四日 )上午九時十分許不治死亡之事實，亦經檢察官督
    同法醫師相驗明確，有勘驗筆錄、驗斷書及相驗屍體証明書等件在卷可稽。被告
    甲○○既係領有駕駛執照之駕駛人，其就「道路交通安全規則」第九十三條第一
    項第二款前段「( 行車速度 )在市區○○道上時速不得超過三○公里」、第九十
    四條第三項「汽( 機 )車行駛時，駕駛人應注意車前狀況，．．．並隨時採取必
    要之安全措施」及第一○三條「汽( 機 )車行近行人穿越道前，應減速慢行，遇
    有行人穿越時，無論有無交通警察之指揮或號誌指示，均應暫停讓行人先行通過
    」等規定，自均應知之甚稔。依卷附「道路交通事故調查報告表」之記載及現場
    路況相片所示，本件交通事故發生當時係日間自然光線、天候晴、路面乾燥無缺
    陷且視距良好無障礙物等情形觀之，查無任何足令被告甲○○有何不能注意之情
    事，其應注意且能注意卻疏未注意前揭規定以致肇事，其就本件交通事故之發生
    自有過失無疑，且其過失與被害人蕭業儒受有前揭傷害不治死亡間，確有相當因
    果關係。本件被告甲○○過失致人於死之犯行明確，應予依法論科。
二、核被告甲○○所為，係犯刑法第二百七十六條第一項過失致人於死罪。被告甲○
    ○駕車行近行人穿越道前，遇有行人蕭業儒穿越行人穿越道，不依規定讓行人蕭
    業儒先行，因而肇事致行人蕭業儒受傷不治死亡，依法應負刑事責任，應依「道
    路交通管理處罰條例」第八十六條第一項加重其刑。再查被告甲○○肇事後，在
    其犯行未為任何有偵查犯罪職權之公務員知悉前，不逃避接受裁判而向到達醫院
    處理事故員警自首犯行，有臺北市政府警察局交通警察大隊八十九年十一月九日
    北市警交大四字第八九六六九○四四○○號函附報案自首調查表一件在卷可稽，
    是被告甲○○既已向該管公務員申述犯罪事實而不逃避接受裁判，已合於刑法第
    六十二條前段所定對於未發覺之犯罪自首而接受裁判之要件，應依該條規定減輕
    其刑，並先加後減之。爰審酌被告甲○○過失程度匪輕、犯罪後態度良好坦承犯
    行、其過失造成被害人蕭業儒受傷不治死亡之損害嚴重及被告甲○○已與被害人
    家屬達成民事上和解賠償損害，有和解書影本一件在卷等一切情狀，量處如主文
    所示之刑，以示懲儆。末查被告甲○○未曾受有期徒刑以上刑之宣告，有臺灣高
    等法院檢察署刑案紀錄簡覆表一件在卷可稽，其經此次教訓自當知所警惕，應無
    再犯之虞，本院認其前所受宣告之刑，以暫不執行為適當，乃併予宣告緩刑三年
    ，以勵自新。
據上論斷，應依刑事訴訟法第二百九十九條第一項前段，刑法第二百七十六條第一項
，第六十二條前段，第七十四條第一款，罰金罰鍰提高標準條例第一條前段，道路交
通管理處罰條例第八十六條第一項，判決如主文。
本案經檢察官蔡名堯到庭執行職務
中      華      民      國    九    十    年      七      月    卅一    日
                          臺灣臺北地方法院交通法庭
                                  法  官  鍾      華
右正本證明與原本無異。
如不服本判決，應於判決送達後十日內向本院提出上訴狀 (應附繕本) ，上訴於
臺灣高等法院。
                                  書記官  黃  繡  琴
中      華      民      國    九    十    年      七      月  三十一    日
附錄本案所犯法條全文
刑法第二百七十六條
一因過失致人於死者，處二年以下有期徒刑、拘役或二千元以下罰金。
二從事業務之人，因業務上之過失犯前項之罪者，處五年以下有期徒刑或拘役，得併
 科三千元以下罰金。


司法院資訊處製作；財團法人民間司法改革基金會備份。
